最高法院刑事判決　　　　　　　一○○年度台上字第九○九號
上　訴　人　張逸華
上列上訴人因違反廢棄物清理法案件，不服台灣高等法院高雄分
院中華民國九十八年九月二十一日第二審判決（九十八年度上訴
字第一０二四號，起訴案號：台灣屏東地方法院檢察署九十七年
度偵緝字第三七五號），提起上訴，本院判決如下：
    主  文
上訴駁回。
    理  由
按刑事訴訟法第三百七十七條規定，上訴於第三審法院，非以判
決違背法令為理由，不得為之。是提起第三審上訴，應以原判決
違背法令為理由，係屬法定要件。如果上訴理由書狀並未依據卷
內訴訟資料，具體指摘原判決不適用何種法則或如何適用不當，
或所指摘原判決違法情事，顯與法律規定得為第三審上訴理由之
違法情形，不相適合時，均應認其上訴為不合法律上之程式，予
以駁回。本件原判決依憑上訴人張逸華坦承僱用郭哲羽為司機，
，證人郭哲羽、洪松義、洪瑞杉之證述，卷附屏東縣環境保護局
環境稽查工作紀錄、廢棄物傾倒現場照片、行動電話申辦人資料
、通聯紀錄等證據資料，認上訴人有其事實欄所載之違反廢棄物
清理法犯行，已依調查所得證據，於理由內詳予說明。因認上訴
人犯行明確，而維持第一審論處上訴人共同未依廢棄物清理法第
四十一條第一項規定領有廢棄物清除許可文件，從事廢棄物清除
（累犯）罪刑，已詳述所憑之證據及其認定之理由。上訴意旨略
稱：證人郭哲羽本身設有二個廢棄物堆置場，現另因違反廢棄物
清理法案件通緝中，以招攬尋找廢棄物來源、調度司機及車輛為
業，不可能受僱於上訴人，明顯係利用上訴人之車輛片面傾倒廢
棄物，所言並不可採，原判決在郭哲羽未到庭接受上訴人詰問情
形下，據以其審判外之警詢、偵查所述，採為上訴人論罪之主要
依據，有違證據法則及理由不備之違誤。況且未再傳喚郭哲羽到
庭調查，亦有證據調查未盡之違誤。雙方被查獲之通聯紀錄，係
郭哲羽向上訴人謊稱車子有毛病及沒有油等內容，難採為不利之
佐證云云。惟查：證據之取捨、證明力之判斷及事實之認定，係
屬事實審法院自由判斷之職權，此項自由判斷職權之行使，倘不
違背客觀存在之經驗法則與論理法則，即不容當事人任憑己意指
摘為違法，而資為上訴第三審之適法理由。本件原判決綜合全案
證據資料，而為上訴人上揭犯罪之認定，已說明證人郭哲羽因另
案通緝，經原審傳訊未到庭，處於所在不明而無法傳喚或傳喚不
到之情形，其警詢之陳述具有可信之特別情況，且為證明犯罪事
實所必要，依刑事訴訟法第一百五十九條之三第三款規定，認具
證據能力，偵查中所陳，業經其具結，且無顯不可信之情形存在
，亦具證據能力，均得採為證據，並無不合。對於上訴人僱用郭
哲羽為司機，載運一般事業廢棄物任意傾倒在國有土地上，而共
同從事廢棄物之清除，已據上開證人郭哲羽等人證述明確，上訴
人對於僱用郭哲羽擔任司機，駕駛上訴人所有之營業曳引車一節
，亦不否認，而郭哲羽於查獲後，雙方相互密集通聯各有十一通
電話，顯係為遭查獲一事通聯，非為聯絡加油或車輛保養等情而
為，證人郭哲羽所言應無誣攀上訴人，上訴人所辯係郭哲羽個人
所為，並無可採等理由，所為論斷，並未違背客觀存在之經驗及
論理法則，並無理由不備之違法情形存在。原判決既採信郭哲羽
於警詢、偵查中所證陳，並已敘明郭哲羽因另案通緝，致傳喚未
到庭，未再為無益之調查，亦不能指為違法。此外，上訴意旨就
屬原審採證、認事職權之適法行使及原判決已說明事項，徒憑己
見，任意指摘為違法，且仍為單純事實之爭執，均非適法之第三
審上訴理由。應認其上訴不合法律上之程式，予以駁回。
據上論結，應依刑事訴訟法第三百九十五條前段，判決如主文。
中    華    民    國  一○○  年    二    月  二十四  日
                      最高法院刑事第九庭
                          審判長法官  石  木  欽  
                                法官  洪  佳  濱  
                                法官  韓  金  秀  
                                法官  段  景  榕  
                                法官  周  煙  平  
本件正本證明與原本無異
                                      書  記  官  
中    華    民    國  一○○  年    三    月    二    日
                                                      M